【裁判字號】    98,簡上,22
【裁判日期】    980708
【裁判案由】    過失傷害
【裁判全文】
臺灣新竹地方法院刑事判決              98年度簡上字第22號
上  訴  人
即  被  告  甲○○
上列上訴人即被告因過失傷害案件，不服本院竹東簡易庭97年度
竹東簡字第216 號中華民國97年11月20日第一審簡易判決（聲請
案號：臺灣新竹地方法院檢察署97年度偵字第3994號），提起上
訴，本院管轄第二審之合議庭判決如下：
    主    文
上訴駁回。
甲○○緩刑貳年。
    事    實
一、甲○○於民國97年2月9日15時許，在新竹縣橫山鄉豐田村 9
    鄰油羅151 號前，與乙○○之夫溫馮相因細故發生爭執拉扯
    ，乙○○上前勸阻，詎甲○○本應注意以手揮開乙○○時，
    應小心謹慎避免乙○○受到傷害，而依當時情形並無不能注
    意之情事，竟疏於注意，貿然以手揮開乙○○，致乙○○往
    後倒退，背部撞擊工作桌而跌坐於地，因而受有背部第7 節
    脊椎閉鎖性骨折合併第6、7、8 節神經損傷、背部神經痛等
    傷害。
二、案經乙○○訴由新竹縣政府警察局橫山分局報告臺灣新竹地
    方法院檢察署檢察官偵查後聲請簡易判決處刑。
    理    由
壹、程序部分：
    按被告以外之人於審判外之言詞或書面陳述，除法律有規定
    者外，不得作為證據。又被告以外之人於審判外之陳述，經
    當事人於審判程序同意作為證據，法院審酌該言詞陳述或書
    面陳述作成時之情況，認為適當者，亦得為證據。當事人、
    代理人或辯護人於法院調查證據時，知有第159條第1項不得
    為證據之情形，而未於言詞辯論終結前聲明異議者，視為有
    前項之同意，刑事訴訟法第159條第1項及第159條之5分別定
    有明文。經查，本件被告就告訴人乙○○於警詢及檢察事務
    官詢問時之指述及證人溫馮相、李清松及許英隆於檢察事務
    官詢問時之證述，在本院準備程序及審理程序中，就證據能
    力一節均表示無意見，並未於本案言詞辯論終結前聲明異議
    ，而本院審酌上開告訴人及證人於警詢及檢察事務官詢問時
    之陳述係彼等於案發後就自己親身經歷之事實所為者，依其
    陳述作成時之情況並無不適當，且非非法取得之證據，又無
    證明力明顯過低之情形，復經本院於審判期日就上開證據進
    行調查、辯論，依前開規定，自得為證據；次按，本案認定
    事實所引用之文書證據，並無證據證明係公務員違背法定程
    序所取得，亦無刑事訴訟法第159條之4之顯有不可信之情況
    與不得作為證據之情形，本院斟酌本案卷內之證據並非非法
    取得，亦無證明力明顯過低之情形，且經本院於審判期日依
    法進行證據之調查、辯論，被告於訴訟上之程序權，已受保
    障，故前揭各該證據，亦均得採為證據，合先敘明。
貳、實體部分：
一、認定犯罪事實所憑之證據及認定之理由：
    上揭事實，業據上訴人即被告甲○○於本院準備程序及審理
    時均坦承不諱，核與告訴人乙○○指述及證人馮溫相、李清
    松及許英隆證述之情節大致相符，復有行政院衛生署竹東醫
    院就醫證明書、診斷證明書、急診護理紀錄、急診病歷、天
    成醫院驗傷診斷書各1 份在卷可參，並有告訴人乙○○受傷
    部位照片2 張可佐，足認被告之自白確與事實相符，本件事
    證明確，被告上開犯行堪以認定，應依法論科。
二、論罪及科刑：
    核被告所為係犯刑法第284條第1項過失傷害罪。原審以被告
    上開犯行明確，依刑事訴訟法第449條第1項前段、第3 項、
    第454條第2項、刑法第284條第1項前段、第41條第1 項前段
    、刑法施行法第1條之1，量處有期徒刑4 月，並諭知易科罰
    金之折算標準。核其認事用法均無不合，量刑亦屬妥適，應
    予維持。被告上訴意旨以伊已與告訴人達成和解為由，提起
    上訴，經核為無理由，應予駁回。末查，被告已與告訴人達
    成和解，告訴人亦表示同意給予被告緩刑，此有本院98年 5
    月25日準備程序筆錄可參，再查，被告前曾因違反漁業法案
    件，經本院判處有期徒刑5月，緩刑2年，惟緩刑期滿未經撤
    銷，其刑之宣告失其效力，視為未曾受有期徒刑以上刑之宣
    告，有臺灣高等法院被告前案紀錄表乙份附卷可佐，其因一
    時失慮，致罹刑章，惟於本院已坦承犯罪，復與告訴人達成
    和解，堪認已有悔意，歷此教訓，應知所警惕，信無再犯之
    虞，兼以告訴人表示同意給予被告緩刑，因認本案對於被告
    所宣告之刑，以暫不執行為適當，爰併予宣告緩刑2 年，以
    勵自新。
三、據上論斷，應依刑事訴訟法第455條之1第1項、第3項、第36
    8條，刑法第74條第1項第1款，判決如主文。
本案經檢察官洪期榮到庭執行職務。
中    華    民    國    98    年    7     月    8     日
                  刑事第三庭    審判長法  官  賴淑敏
                                      法  官  方鴻愷
                                      法  官  楊數盈
以上正本證明與原本無異。
不得上訴。
中    華    民    國    98    年    7     月    8     日
                                      書記官  陳麗麗
附錄本案論罪科刑法條
刑法第284條第1項
因過失傷害人者，處6月以下有期徒刑、拘役或500元以下罰金，
致重傷者，處1年以下有期徒刑、拘役或500元以下罰金。


司法院資訊處製作；財團法人民間司法改革基金會備份。
